【裁判字號】    97,訴,583
【裁判日期】    981016
【裁判案由】    違反槍砲彈藥刀械管制條例
【裁判全文】
臺灣新竹地方法院刑事判決               97年度訴字第583號
公  訴  人  臺灣新竹地方法院檢察署檢察官
被      告  乙○○
                    （現另案在臺灣新竹監獄執行中）
            丙○○
                    （現另案在臺灣新竹監獄執行中）
共      同
指定辯護人  本院公設辯護人甲○○
上列被告等因違反槍砲彈藥刀械管制條例案件，經檢察官提起公
訴（96年度偵字第3790號），本院判決如下：
    主  文
乙○○未經許可，持有可發射子彈具有殺傷力之改造手槍，累犯
，處有期徒刑年肆月，併科罰金新臺幣陸萬元，罰金如易服勞
役，以新台幣壹仟元折算壹日。扣案之改造手槍壹支（槍枝管制
編號：0000000000號，含彈匣壹個）沒收之。
丙○○未經許可，持有可發射子彈具有殺傷力之改造手槍，累犯
，處有期徒刑年陸月，併科罰金新臺幣陸萬元，罰金如易服勞
役，以新臺幣壹仟元折算壹日。扣案之改造手槍壹枝（槍枝管制
編號：0000000000號，含彈匣壹個）、雙基發射火藥
壹盒，均沒收。
    事  實
一、(一)被告乙○○前因公共危險案件，經本院於民國92年4 月18
      日，以91年度交訴字第126 號刑事判決判處有期徒刑7 月
      確定；又因施用毒品案件，經本院於92年3 月31日，以91
      年度易字第915 號刑事判決判處有期徒刑6 月確定；再因
      竊盜等案件，經本院於92年4 月17日，以92年度易字第16
      9 號刑事判決，分別判處有期徒刑8 月、4 月，並定應執
      行刑為有期徒刑11月確定；復於92年2 月間，因施用毒品
      案件，經本院以92年度訴字第481 號刑事判決判處有期徒
      刑7 月確定，上揭各罪經本院以93年度聲字第9 號裁定定
      應執行有期徒刑2 年5 月確定，於93年1 月9 日入監執行
      ，並於94年12月23日因縮短刑期假釋付保護管束出監，並
      於95年4 月5 日保護管束期滿，假釋未經撤銷視為執行完
      畢。
    (二)丙○○前因施用毒品案件，經本院於91年4 月9 日，以90
      年度竹簡字第294 號判決判處有期徒刑6 月確定；又因竊
      盜案件，經本院於91年2 月26日，以90年度易字第482 號
      判決判處有期徒刑10月確定；再因竊盜案件，經本院於92
      年6 月5 日，以91年度簡上字第114 號判決判處有期徒刑
      4 月確定，前開3 罪經本院以92年度聲字第650 號裁定定
      應執行有期徒刑1 年6 月確定，於92年11月5 日縮短刑期
      假釋付保護管束出監，至92年12月11日假釋期滿未經撤銷
      ，視為已執行完畢。
二、(一)乙○○明知可發射子彈具有殺傷力之改造手槍、子彈為槍
      砲彈藥刀械管制條例所管制之物品，未經許可，不得無故
      持有，竟基於非法持有具有殺傷力改造手槍、子彈之犯意
      ，於96年6 月初某日，在新竹市○○路「唐老鴨遊樂場」
      內，以新臺幣（下同）1 萬元之代價，向真實姓名、年籍
      不詳、綽號「阿宏」之成年男子，購買具殺傷力之仿WALT
      HER 廠PPK 型半自動手槍製造之槍枝，換裝土造金屬槍管
      改造而成之改造手槍1 支（槍枝管制編號：0000000000號
      ，含彈匣1 個），及具有殺傷力之直徑8.0 ±0.5MM 金屬
      彈頭之土造子彈6 顆（起訴書原記載7 顆，業經蒞庭檢察
      官於97年7 月15日準備程序當庭更正為6 顆），自斯時起
      即未經許可而持有之，並放置在不知情友人楊吉清位於新
      竹縣新埔鎮○○街116 巷6 弄7 號2 樓之租屋處內。
    (二)丙○○明知可發射子彈具有殺傷力之改造手槍及屬彈藥主
      要組成零件之火藥，均為槍砲彈藥刀械管制條例所管制之
      物品，未經許可，不得無故持有，竟基於持有具有殺傷力
      改造手槍及屬彈藥主要組成零件之火藥之犯意，於96 年6
      月20日為警查獲前1 個月之某日，在新竹市某遊樂場，自
      真實姓名、年籍不詳，綽號「阿光」之友人處，收受具殺
      傷力之仿BERETTA 廠84型半自動手槍製造之槍枝，換裝土
      造金屬槍管而成之改造手槍1 支（槍枝管制編號：000000
      0000號，含彈匣1 個）及做為彈藥主要組成零件之雙基發
      射火藥1 盒，自斯時起即無故持有之，並置放在不知情友
      人楊吉清位於新竹縣新埔鎮○○街116 巷6 弄7號2樓之租
      屋處內。
三、(一)嗣警於96年6 月20日凌晨1 時30分許，據報前往新竹縣新
      埔鎮○○街116 巷6 弄7 號前守候，恰乙○○、丙○○開
      門外出，警察立即上前盤查，乙○○、丙○○見狀逃跑，
      乙○○當場遭新竹市警察局第二分局偵查隊警員羅嘉慶等
      人攔下，並在其攜帶之包包內查扣上開具殺傷力之改造手
      槍1 支（槍枝管制編號：0000000000號，含彈匣1 個）、
      土造子彈6 顆，不具殺傷力之改造子彈1 顆、玩具子彈即
      非制式金屬彈殼12顆、注射針筒1 支、疑似第一級毒品之
      海洛因4 包（毛重2.0 公克）、分裝匙2 支、疑似第二級
      毒品之安非他命1 瓶（含塑膠瓶毛重3.3 公克）等物。
    (二)丙○○則乘隙逃跑，警員楊松霖、彭啟彬、林昆樺等人則
      自後一路追緝，丙○○為逃避查緝，遂跑至新竹縣新埔鎮
      ○○街116 巷2 弄4 號前蹲在現場所擺放兩堆板模之間，
      並隨手將所攜帶不具殺傷力之仿GLOCK 廠19型半自動手槍
      製造之槍枝1 支（槍枝管制編號：0000000000號，含彈匣
      1 個），該槍枝彈匣內裝有改造子彈半成品7 個，丟棄在
      身體右側板模內側，上開具殺傷力仿BERETTA 廠84型半自
      動手槍製造之槍枝換裝土造金屬槍管而成之改造手槍1 支
      （槍枝管制編號：0000000000號，含彈匣1 個）及不具殺
      傷力之改造子彈3 個，則丟棄在身體左側板模最下方。偵
      查佐楊松霖隨即追緝至該處，見丙○○藏身該處，立即上
      前將其逮捕，並在現場取出上開不具殺傷力之仿GLOCK 廠
      19型半自動手槍製造之槍枝，同時通知隊員將丙○○帶回
      新竹縣新埔鎮○○街116 巷6 弄7 號，經屋主楊吉清及丙
      ○○之同意，在丙○○所居住之2 樓房間內，搜索並查扣
      丙○○所有之不具殺傷力之仿BERETTA 廠M9型半自動手槍
      製造之槍枝1 支（槍枝管制編號：0000000000號，含彈匣
      1 個），該槍枝彈匣內裝有改造子彈半成品3 顆，另扣得
      彈殼5 個、改造子彈半成品2 個、屬彈藥主要組成零件之
      雙基發射火藥1 盒及非屬槍砲、彈藥主要組成零件之底火
      帽1 盒、研磨機1 支、研磨棒67支、鑽尾11支、砂輪紙74
      片、六角扳手2 支、熱熔槍1 支、研磨棉8 個、研磨石1
      塊、接著劑2 瓶、零件14個及疑似第一級毒品1 包（毛重
      0.3 公克）、海洛因殘渣袋10個、注射針筒11支、分裝匙
      1 支。因在追緝丙○○之過程中，警員楊松霖明顯聽到丟
      東西之聲響，為求慎重，隨即沿著丙○○逃跑路線一路搜
      尋，在新竹縣新埔鎮○○街116 巷2 弄4 號前即丙○○先
      前躲藏之左側板模最下方，查扣前揭仿BERETTA 廠84型之
      改造手槍1 支及不具殺傷力之改造子彈3 個。
四、案經新竹市警察局第二分局報請臺灣新竹地方法院檢察署檢
    察官偵查起訴。
    理  由
一、按被告以外之人於審判外之言詞或書面陳述，除法律有規定
    者外，不得作為證據，刑事訴訟法第159條固定有明文，惟
    被告以外之人於審判外之陳述，雖不符同法第159條之1至之
    4 規定，而經當事人於審判程序同意作為證據，法院審酌該
    言詞陳述或書面陳述作成時之情況，認為適當者，亦得為證
    據。又當事人、代理人或辯護人於法院調查證據時，知有第
    159 條第1 項不得為證據之情形，而未於言詞辯論終結前聲
    明異議者，視為有前項之同意，此亦據同法第159 條之5 規
    定明確。查本案所引用之證據資料（詳後引證據），其中傳
    聞證據部分，縱無刑事訴訟法第159 條之1 至第159 條之4
    或其他規定之傳聞證據例外情形，亦因被告及其辯護人、檢
    察官或同意可作為證據使用，或未聲明異議，依刑事訴訟法
    第159 條之5 第1 項、第2 項之規定，本院審酌該證據作成
    之情況，並無不當，故其等於審判外之陳述，自得作為本案
    之證據。又按本案認定事實所引用之文書證據、物證等證據
    ，並無證據證明係公務員違背法定程序所取得，亦無刑事訴
    訟法第159 條之4 之顯有不可信之情況與不得作為證據之情
    形，本院斟酌本案卷內之證據並非非法取得，亦無證明力明
    顯過低之情形，且經本院於審判期日依法進行證據之調查、
    辯論，被告於訴訟上之程序權，已受保障，前揭各該證據，
    均得採為證據，先予敘明。
二、訊據被告乙○○對於上開事實欄二、(一)及三、(一)所載時、地
    ，未經許可而持有可發射子彈具有殺傷力改造手槍乙支（槍
    枝管制編號：0000000000號，含彈匣乙個）、具有殺傷力之
    土造子彈6 顆、不具殺傷力之改造子彈1 顆、玩具子彈即非
    制式金屬彈殼12顆，經警查獲之事實，迭於偵訊及本院準備
    程序、審理中自白認罪，並有證人楊吉清、許吉利、潘信良
    、張家誠於警詢之證述在卷可參（見96年度偵字第3790號卷
    第14至21頁），及新竹市警察局第二分局搜索筆錄、扣押物
    品目錄表、搜索經過及結果陳報書各乙份、照片17張在卷可
    稽（見上開偵卷第25至30頁、第68至76頁），復有上開改造
    手槍乙支（槍枝管制編號：0000000000號，含彈匣乙個）、
    具殺傷力之土造子彈6 顆及不具殺傷力之土造子彈1 顆扣案
    可資佐證。又扣案之改造手槍乙支，經送請內政部警政署刑
    事警察局鑑驗結果：送鑑手槍乙支（槍枝管制編號：000000
    0000號），認係改造手槍，由仿WALTHER 廠PPK 型半自動手
    槍製造之槍枝，換裝土造金屬槍管改造而成，擊發功能正常
    ，可供擊發適用子彈使用，認具殺傷力；且送鑑子彈7 顆，
    認均係土造子彈，具直徑8.0 ±0.5mm 金屬彈頭，採樣2 顆
    試射，其中1 顆，可擊發，認具殺傷力，另外1 顆，無法擊
    發，認不具殺傷力；另未試射之扣案子彈5 顆，經再送請實
    際試射鑑定結果，認均可擊發，均具殺傷力，有該局96年7
    月4 日刑鑑字第0960094508號槍彈鑑定書1 份暨槍枝結構照
    片7 張及96年7 月12日刑鑑字第0960110718號函在卷足憑（
    見上開偵卷第89至92頁、第124 頁）。是認被告乙○○上開
    自白內容應與事實相符，本案事證已臻明確，被告乙○○未
    經許可而持有具有殺傷力之槍、彈犯行，堪予認定，自應依
    法予以論科。
三、訊據被告丙○○對於上開事實欄二、(二)及三、(二)所載時、地
    ，未經許可而持有可發射子彈具有殺傷力改造手槍乙支（槍
    枝管制編號：0000000000號，含彈匣1 個）及做為彈藥主要
    組成零件之雙基發射火藥1 盒，經警查獲之事實，於本院準
    備及審理中坦認在卷，並有證人楊吉清、許吉利、潘信良、
    張家誠於警詢之證述（見上開偵卷第14至21頁）、證人即警
    員羅嘉慶、賴明亮、彭啟彬、楊松霖之證述（見上開偵卷第
    165 至16 7頁、第186 至187 頁、第193 至197 頁）在卷可
    佐，及新竹市警察局第二分局搜索筆錄、扣押物品目錄表、
    搜索經過及結果陳報書各乙份、照片17張在卷可稽（見上開
    偵卷第25至30頁、第68至67頁），復有上開改造手槍乙支（
    槍枝管制編號：0000000000號，含彈匣1 個）及雙基發射火
    藥1 盒扣案可資佐證。又扣案之上開改造手槍及改造子彈3
    顆，經送請內政部警政署刑事警察局鑑驗結果：送鑑手槍乙
    支（槍枝管制編號：0000000000號），認係改造手槍，為仿
    BERETTA 廠84型半自動手槍製造之槍枝，換裝土造金屬槍管
    而成，擊發功能正常，可供擊發適用子彈使用，認具殺傷力
    ，改造子彈3 顆，認均係土造子彈，由金屬彈殼及以不明物
    質於彈殼前端封口組合而成，採樣1 顆試射：1 顆，無法擊
    發，認不具殺傷力，有該局96年7 月6 日刑鑑字第09600945
    11號槍彈鑑定書1 份暨槍枝結構照片7 張在卷足憑（見上開
    偵卷第106 至109 頁），至偵查中未試射之改造子彈2 顆，
    經本院再送請實際試射鑑定結果，認均不具殺傷力等情，亦
    有該局97年11月3 日刑鑑字第0970165704號函附於本院卷足
    憑（見本院卷第106 頁）；另扣案火藥2 盒送請鑑定結果，
    認分係底火帽及雙基發射火藥，其中雙基發射火藥，認屬內
    政部86年11月24日台（86）內警字第8670683 號公告之「炸
    彈」或「爆裂物」之組成零件；底火帽則非屬彈藥之主要組
    成零件，此有內政部警政署刑事警察局97年4 月11日刑鑑字
    第0970045845號函及內政部97年8 月8 日內授警字第097087
    1130號函附卷可稽（分見偵卷第214 頁、本院卷第71頁）。
    是認被告丙○○上開自白內容應與事實相符。至公訴人就被
    告丙○○如事實欄二、(二)所述槍枝及火藥之取得來源及時間
    ，雖於起訴書中僅泛稱被告丙○○乃於不詳時間，在不知情
    友人楊吉清位於新竹縣新埔鎮○○街116 巷6 弄7 號住處內
    所持有等語，然被告丙○○於本院準備及審理程序中，業已
    供陳如事實欄二、(二)所述扣案物，均係其真實姓名、年籍不
    詳，綽號「阿光」之友人，於本案查獲前1 個月，在新竹市
    某遊樂場所送的等語在卷（見本院卷第100 頁、第121 至12
    2 頁、第190 頁），而其自白復有如前述之搜索筆錄、扣押
    物品目錄表、內政部警政署刑事警察局槍彈鑑定書、上開內
    政部刑事警察局及內政部之函文等補強證據可佐，堪可信實
    ，是就被告丙○○如事實欄二、(二)所述扣案物之取得來源及
    時間，爰認定如事實欄二、(二)所載。綜上，本案事證已臻明
    確，被告丙○○未經許可而持有具有殺傷力之槍枝及屬彈藥
    主要組成零件之雙基發射火藥犯行，堪予認定，自應依法予
    以論科。
四、核被告乙○○所為，係犯槍砲彈藥刀械管制條例第8 條第4
    項之未經許可持有可發射子彈具有殺傷力之改造手槍罪；同
    條例第12條第4 項之未經許可持有子彈罪；被告丙○○所為
    ，係犯同條例第8 條第4 項之未經許可持有可發射子彈具有
    殺傷力之改造手槍罪、同條例第13第4 項之未經許可持有彈
    藥之主要組成零件罪。又被告乙○○同時持有上開改造手槍
    、子彈，係以一行為而觸犯上開未經許可持有可發射子彈具
    有殺傷力之改造手槍罪、未經許可持有子彈罪，被告丙○○
    一持有行為同時觸犯持有可發射子彈具有殺傷力手槍罪及持
    有屬彈藥主要組成零件之雙基發射火藥罪，均為想像競合犯
    ，應依刑法第55條之規定，均從一重之未經許可持有可發射
    子彈具有殺傷力之改造手槍罪處斷。再被告乙○○、丙○○
    分別有上開事實欄一、(一)(二)所載之前案紀錄，此有臺灣高等
    法院被告前案紀錄表2 份供參，其等受徒刑之執行完畢，於
    5 年內故意再犯本件有期徒刑以上之罪，均為累犯，均應依
    刑法第47條第1項 之規定，加重其刑。爰審酌被告乙○○未
    經許可持有具有殺傷力之改造手槍、子彈之行為，被告丙○
    ○未經許可持有具有殺傷力之改造手槍、火藥之行為，均具
    有潛在之危險性，且嚴重威脅社會治安，且被告2 人前皆有
    多次竊盜及施用毒品前科，有臺灣高等法院被告前案紀錄表
    2 份在卷可佐，素行難認良好，被告丙○○於偵查及本院準
    備程序時初否認犯行，犯後態度非佳，惟念及被告乙○○於
    犯後坦承犯行，態度尚可，被告丙○○於本院審理時終能坦
    承犯行，併審酌被告乙○○為國中肄業，被告丙○○為高中
    肄業，被告2 人家中經濟狀況均為小康等智識、教育程度及
    經濟狀況，兼衡其犯罪之動機、目的、手段等一切情狀，各
    量處如主文所示之刑，並就罰金部分，均諭知易服勞役之折
    算標準。
五、(一)被告乙○○所有遭扣案之仿WALTHER 廠PPK 型半自動手槍
      製造之槍枝，換裝土造金屬槍管改造而成之改造手槍1 支
      （槍枝管制編號：0000000000號，含彈匣1 個），經鑑定
      後認具有殺傷力乙節，已如上述，自屬違禁物無訛，爰依
      刑法第38條第1 項第1 款之規定，不問屬於犯人與否，宣
      告沒收之；又扣案具殺傷力之6 顆土造子彈（直徑8.0 ±
      0. 5MM金屬彈頭），雖屬違禁物，惟已於送鑑定時經試射
      ，喪失子彈功能，而不具殺傷力；另扣案1 顆土造子彈，
      無法擊發，認不具殺傷力，非違禁物，有內政部警政署刑
      事警察局96年7 月4 日刑鑑字第0960094508號槍彈鑑定書
      1 份暨槍枝結構照片7 張及96年7 月12日刑鑑字第096011
      0718號函在卷足憑（見上開偵卷第89至92頁、第124 頁）
      ，故均毋庸諭知沒收。至於被告乙○○所有遭扣案之玩具
      子彈12顆，認係非制式金屬彈殼，非屬槍砲主要組成零件
      ，亦有該局98年2 月25日刑鑑字第0980008480號函及內政
      部98年3 月20日內授警字第0980870442號函在卷可參（見
      本院卷第132 頁、第139 頁），非屬違禁物，且無法證明
      係被告乙○○供犯罪所用、犯罪預備、因犯罪所生或所得
      之物，自無庸宣告沒收；至查扣之注射針筒1 支、疑似第
      一級毒品之海洛因4 包（毛重2.0 公克）、分裝匙2 支、
      疑似第二級毒品之安非他命1 瓶（含塑膠瓶毛重3.3 公克
      ）等物，係被告乙○○另涉犯違反毒品危害防制條例案件
      之證物，均與本案持有槍彈犯行無涉，爰均不併予宣告沒
      收，併此敘明。
    (二)被告丙○○所有經扣案之仿BERETTA 廠84型半自動手槍製
      造之槍枝，換裝土造金屬槍管而成（槍枝管制編號：0000
      000000號，含彈匣1 個），經鑑定後認具有殺傷力，及屬
      彈藥主要組成零件之火藥即雙基發射火藥1 盒，均屬違禁
      物無訛，業如前述，爰均依刑法第38條第1 項第1 款之規
      定，宣告沒收之。至被告丙○○所有之仿GLOCK 廠19型半
      自動手槍製造之槍枝（槍枝管制編號：0000000000號，含
      彈匣1 個）及仿BERETTA 廠M9型半自動手槍製造之槍枝（
      槍枝管制編號：0000000000號，含彈匣1 個）各1 支，均
      不具殺傷力，有內政部警政署刑事警察局98年2 月25日刑
      鑑字第0980008480號函在卷可參（見本院卷第132 頁）；
      另改造子彈3 顆，認均係土造子彈，由金屬彈殼及以不明
      物質於彈殼前端封口組合而成，採樣1 顆試射，無法擊發
      ，認不具殺傷力，有內政部警政署刑事警察局96年7 月6
      日刑鑑字第0960094511號槍彈鑑定書在卷可參（見偵卷第
      106 至109 頁），而偵查中未試射之改造子彈2 顆，經本
      院再送請實際試射鑑定結果，認均不具殺傷力等情，亦有
      該局97年11月3 日刑鑑字第0970165704號函附於本院卷足
      憑（見本院卷第106 頁）；而上開仿GLOCK 廠19型半自動
      手槍製造之槍枝（槍枝管制編號：0000000000號）彈匣內
      所裝之改造子彈半成品7 顆、仿BERETTA 廠M9型半自動手
      槍製造之槍枝（槍枝管制編號：0000000000號）彈匣內所
      裝之改造子彈半成品3 顆，及另外查扣之彈殼5 顆、改造
      子彈半成品2 顆，認均係非制式金屬彈殼，均非屬槍砲之
      主要組成零件，而火藥即底火帽1 盒亦非屬彈藥主要組成
      零件，有內政部警政署刑事警察局98年2 月25日刑鑑字第
      0980008480號函及內政部97年8 月8 日內授警字第097087
      1130號、98年3 月20日內授警字第0980870442號函文在卷
      可參（見本院卷第132 頁、第139 頁），非屬違禁物，且
      無法證明係被告丙○○供犯罪所用、犯罪預備、因犯罪所
      生或所得之物，自無庸宣告沒收。另扣案之研磨機1 支、
      研磨棒67支、鑽尾11支、砂輪紙74片、六角扳手2 支、熱
      熔槍1 支、研磨棉8 個、研磨石1 塊、接著劑2 瓶、零件
      14個，雖為被告丙○○所有，然均非違禁物，亦無證據足
      證係供被告丙○○上開犯行所用，且與被告丙○○之本案
      犯行無關（詳後六、所述）；而扣案之疑似第一級毒品1
      包（毛重0.3 公克）、海洛因殘渣袋10個、注射針筒11
      支、分裝匙1 支，係被告丙○○另涉犯違反毒品危害防制
      條例案件之證物，與本案無關，爰均不併予宣告沒收，併
      此指明。
六、另公訴人雖於論告時陳稱：因被告丙○○於警詢中坦承改造
    手槍，復有改造工具及改造槍枝扣案可佐，與被訴持有上開
    仿BERETTA 廠84型半自動手槍製造之槍枝之事實，屬同一事
    實，請審酌被告丙○○是否係改造槍彈後始持有等語（見本
    院卷第191 頁）。經查：被告丙○○於偵查中、本院審理時
    均否認有製造上開仿BERETTA 廠84型半自動手槍製造之槍枝
    （槍枝管制編號：0000000000號）之改造手槍之行為，況觀
    之被告丙○○於警詢中係供稱：「（問：你是準備要利用那
    些改造工具要在這裡改造？）答：是」「（問：經警方所查
    獲之改造手槍共3 把，及改造子彈成品半成品，是否為你所
    改造？）答：是。」「（問：你如何改…改造警方所查獲之
    槍械？蛤？你怎麼改的？是利用警方所查獲之改造工具改造
    ？你如何改造？蛤？）答：慢慢磨。」「（問：慢慢磨？）
    答：對。」「（問：用那個研磨器慢慢磨？）答：對。」「
    （問：啊你改造這些槍械做什麼用途？要販賣？）答：沒有
    。」「（問：還是要作為自己…自己好玩用的？）答：自己
    好玩。」「（問：蛤？房間好玩？還是販賣？有沒有販賣？
    ）答：沒有。」「（問：你是利用嘛喔警方所查獲改造工具
    嘛？）答：是。」「（問：研磨器慢慢磨？）答：是。」「
    （問：跟砂輪紙嘛？）答：是。」「（問：電鑽有沒有？電
    鑽有在裡面？）答：沒有，沒有電鑽。」「（問：有，有啊
    ，那…鑽尾啦？）答：喔有鑽尾。」」「（問：有鑽尾嘛喔
    ？就那些…是給他磨？）答：就是用。」「（問：磨子彈？
    還是怎樣？）答：就是用那個，砂輪機下去磨它那個邊啊。
    」「（問：磨旁邊嘛？磨哪邊的旁邊？磨…）答：子彈的旁
    邊。」「（問：子彈旁邊嘛喔？）答：對。」「（問：磨子
    彈旁嘛喔？啊槍管勒？）答：槍管也是慢慢磨啊。」「（問
    ：你那個是模型槍？你就預先買來模型槍嘛？）答：對。」
    「（問：就是加工改造嘛喔？）答：是。」「（問：使它能
    夠擊發嗎？）答：是。」等語，業經本院當庭勘驗警詢光碟
    在卷（見本院卷第81至98頁），其並未供述如何製造本件上
    開扣案槍枝之行為，是尚難依被告丙○○前開供述，遽認其
    確有如何貫通、換裝槍管等製造槍枝之犯行。此外，本案雖
    扣得被告丙○○所有之研磨機1 支、研磨棒67支、鑽尾11支
    、砂輪紙74片、六角扳手2 支、熱熔槍1 支、研磨棉8 個、
    研磨石1 塊、接著劑2 瓶、零件14個，然被告丙○○供稱：
    該等工具係其在五金行所買，供雕刻之用，就是家裡的一些
    日常工具等語（見同上偵卷第176 至178 頁、本院卷第189
    頁），而此等工具本身用途很廣，並非僅可供製造或改造槍
    枝所用，亦無相當之證據足以勾稽被告丙○○有以扣案之工
    具從事製造槍枝之行為。且本案查獲當時亦在新竹縣新埔鎮
    ○○街116 巷6 弄7 號2 樓屋內之證人楊吉清、許吉利、潘
    信良、張家誠及本案查獲員警即證人羅嘉慶、賴明亮、彭啟
    彬、楊松霖均未證稱有見到被告丙○○有製造槍彈之行為（
    見偵卷第14至21頁、第165 至167 頁、第186 至187 頁、第
    193 至197 頁），自難以扣得上開工具即認被告丙○○確有
    製造槍枝之證據；至其餘搜索扣押筆錄及目錄表、現場照片
    ，亦均僅足證明扣案物品係在被告丙○○居住房間內扣得，
    無法直接推論被告丙○○確有製造槍彈犯行甚明。綜合前述
    說明，公訴人所提出之證據尚難認足以證明被告丙○○涉有
    製造槍枝之犯行，附此敘明。
七、公訴意旨另以：被告丙○○於上開時、地，同時為警查獲火
    藥即底火帽1 盒，因認被告丙○○此部分亦涉槍砲彈藥刀械
    管制條例第13條第4 項之未經許可持有彈藥之主要組成零件
    罪嫌。經查：被告丙○○所有之火藥2 盒經送請鑑定結果，
    認分係底火帽及雙基發射火藥，其中雙基發射火藥，認屬內
    政部86年11月24日台（86）內警字第8670683 號公告之「炸
    彈」或「爆裂物」之組成零件；底火帽則非屬彈藥之主要組
    成零件，此有內政部警政署刑事警察局97年4 月11日刑鑑字
    第0970045845號函及內政部97年8 月8 日內授警字第097087
    1130號函在卷可稽（分見上開偵卷第214 頁、本院卷第71頁
    ），是被告丙○○所有之火藥即底火帽1 盒，核非屬公告查
    禁彈藥之主要組成零件，此部分被訴犯罪既屬不能證明，本
    應為無罪之諭知；惟公訴意旨認被告此部分之犯行與前揭論
    罪科刑部分，有想像競合之裁判上一罪關係，爰不另為無罪
    之諭知，併此指明。
據上論斷，應依刑事訴訟法第299 條第1 項前段，槍砲彈藥刀械
管制條例第8 條第4 項、第12條第4 項、第13條第4 項，刑法第
11條前段、第55條、第47條第1 項、第42條第3 項、第38條第1
項第1 款，判決如主文。
本案經檢察官陳建文到庭執行職務。
中    華    民    國    98    年    10    月    16    日
                  刑事第五庭    審判長法  官   黃惠玲
                                      法  官   蔡欣怡
                                      法  官   林佑珊
以上正本證明與原本無異。
如不服本判決應於收受判決後10日內向本院提出上訴書狀，並應
敘述具體理由。其未敘述上訴理由者，應於上訴期間屆滿後20日
內向本院補提理由書(均須按他造當事人之人數附繕本)「切勿逕
送上級法院」。
中    華    民    國    98    年    10    月    16    日
                                      書記官   蕭惠婷
附錄本案論罪科刑法條：
一、槍砲彈藥刀械管制條例第8條
未經許可，製造、販賣或運輸鋼筆槍、瓦斯槍、麻醉槍、獵槍、
空氣槍或第4 條第1 項第1 款所定其他可發射金屬或子彈具有殺
傷力之各式槍砲者，處無期徒刑或5 年以上有期徒刑，併科新臺
幣1 千萬元以下罰金。
未經許可，轉讓、出租或出借前項所列槍枝者，處 5 年以上有期
徒刑，併科新臺幣 1 千萬元以下罰金。
意圖供自己或他人犯罪之用，而犯前二項之罪者，處無期徒刑或
 7 年以上有期徒刑，併科新臺幣 1 千萬元以下罰金。
未經許可，持有、寄藏或意圖販賣而陳列第 1 項所列槍枝者，處
 3 年以上10年以下有期徒刑，併科新臺幣700 萬元以下罰金。
第 1 項至第 3 項之未遂犯罰之。
二、槍砲彈藥刀械管制條例第12條
未經許可，製造、販賣或運輸子彈者，處 1 年以上 7 年以下有
期徒刑，併科新台幣 500 萬元以下罰金。
未經許可，轉讓、出租或出借子彈者，處 6 月以上 5 年以下有
期徒刑，併科新台幣 300 萬元以下罰金。
意圖供自己或他人犯罪之用，而犯前二項之罪者，處 3 年以上
10 年以下有期徒刑，併科新台幣 700 萬元以下罰金。
未經許可，持有、寄藏或意圖販賣而陳列子彈者，處 5 年以下有
期徒刑，併科新台幣 300 萬元以下罰金。
第 1 項至第 3 項之未遂犯罰之。
三、槍砲彈藥刀械管制條例第13條
未經許可，製造、販賣或運輸槍砲、彈藥之主要組成零件者，處
 3年以上10年以下有期徒刑，併科新台幣700 萬元以下罰金。
未經許可，轉讓、出租或出借前項零件者，處 1 年以上 7 年以
下有期徒刑，併科新台幣 500 萬元以下罰金。
意圖供自己或他人犯罪之用，而犯前 2 項之罪者，處 5 年以上
有期徒刑，併科新台幣 1000 萬元以下罰金。
未經許可，持有、寄藏或意圖販賣而陳列第1 項所列零件者，處
6 月以上5 年以下有期徒刑，併科新台幣300 萬元以下罰金。
第1 項至第3 項之未遂犯罰之。


司法院資訊處製作；財團法人民間司法改革基金會備份。
